---
title: "Data Types"
author: "[Alessio Passalacqua](https://alessiopassalacqua.updog.co/)"
date: "`r Sys.Date()`"
output:
  html_document: 
    toc: true
    toc_float: true
---

```{r global_options, include=FALSE}
knitr::opts_chunk$set(warning=FALSE, message=FALSE)
```

<link rel="stylesheet" href="styles.css" type="text/css">

Conoscere i diversi tipi di dati in un linguaggio di programmazione è fondamentale. In questa sezione faremo una panoramica delle diverse tipologie di dati per poterli comprenderli, manipolare e conoscere le loro peculiarità. Parleremo di:

* Numeri
* Stringhe
* Date
* NA
* Logical
* Categoriche

# Numeri

I dati numerici possono essere interi (integer) o reale (double).
 con la funzione `c()` creiamo due vettori numerici uno con valori interi e uno con valori reali:


```{r}
(double_vec <- c(3,2.6,7.28))
(integer_vec <- c(1L,8L,12L)) # L crea un numero intero
```

Le parentesi `()` esterne permettono di mostrare l'outuput di un espressione di assegnazione. 

I dati numerici possono essere converti tra interi o reale con le funzioni:

* `as.double()` oppure `as.numeric()` 
* `as.integer()` 

```{r}
as.double(integer_vec)
as.integer(double_vec)
```

In R è possibile generare sequenze in diversi modi:

*  con l'operatore `:` si generano numeri consecutivi

```{r}
1:12
```

* con la funzione `seq()` una sequenza regolare:

```{r}
seq(from = 12, to = 31, by = 2)
```

* una sequenza ripetuta con `rep()`:

```{r}
rep(1:4,times=3)
```

```{r}
rep(c(1,3,6),times=3)
```