---
output:
  html_document: 
    toc: true
    toc_float: true
---

## Cos'è "R data training"?

<link rel="stylesheet" href="styles.css" type="text/css">

Iniziare ad imparare un nuovo linguaggio di programmazione non  è mai facile. Ci sono logiche, comandi e filosofie che spesso rimangono oscure per molto tempo.

Questo sito è dedicato a chi vuole iniziare ad usare R ed ha poca esperienza e conoscenza del mondo Data Science. Con tutorials step-by-step e casi concreti cercherò di guidarvi all'interno del mondo Data Science con R.


## Perchè R?

Ho scelto R circa 10 anni fa, quando ero all'università. 
In quel periodo avevo bisogno di un software capace di analizzare i dati raccolti da un DOE e fare una regressione lineare. L'alternativa più semplice era utilizzare matlab. Un software per l'analisi molto evoluto ma a pagamento. Un amico però mi suggerì di provare R. Ne aveva sentito parlare bene e si stava diffondendo velocemente nel modo accademico e professionale. 

Dalla prima regressione fino ad oggi ho potuto scoprire la vera potenza di questo linguaggio: rendere semplice ed elegante l'analisi dati.

Con questo non voglio dire che R sia facile da imparare, tutt'altro. Voglio invece dire che l'analisi dati sarà facile ed elegante se imparerai ad utilizzare R.

Non solo analisi, ma si possono creare deliziose dashboard interattive grazie alle libreria [shiny](https://shiny.rstudio.com/) 

Oppure creare dei siti web.

Tant'è che questo sito è interamente sviluppato con R, utilizzando [RStudio](https://www.rstudio.com/), la libreria [rmarkdown](https://rmarkdown.rstudio.com/rmarkdown_websites.html), la piattaforma [github](https://github.com/) e il fantastico tutorial di [Emily C. Zabor](http://www.emilyzabor.com/tutorials/rmarkdown_websites_tutorial.html) con il quale step-by-step sono stato guidato nella creazione del sito.


Tutto questo è possibile grazie alla fantastica comunità di R e in particolare grazie al team di [RStudio](https://www.rstudio.com/), capitanato dall'eccletico [Hadley Wickham](http://hadley.nz/). 



In questi anni ho provato anche altri linguaggi come python, spark e hadoop. Alla fine di tutte queste prove, la conclusione è stata che R non è ne il migliore, ne peggiore rispetto ad altri linguaggi di analisi dati. E' solo perfetto per me e per il mio lavoro in quanto ne sposo interamente la sua filosofia e uso appieno le sue funzionalità.


Allora, perchè tu dovresti scegliere R? 

A questa domanda non c'è una vera risposta, lo devi provare e vedere se fa per te. Di certo non puoi scartarlo a priori senza averlo provato.

Cercherò di essere più preciso cercando di rispondere meglio a questa domanda.
Per sapere se R può essere per te, devi capire *il perchè* nel 1995 in un laboratorio di Auckland nasce questo nuovo linguaggio di programmazione ( [History of R](http://blog.revolutionanalytics.com/2017/10/updated-history-of-r.html))

R viene sviluppato da due statistici, [Robert Gentleman](https://en.wikipedia.org/wiki/Robert_Gentleman_(statistician)) e [Ross Ihaka](https://en.wikipedia.org/wiki/Ross_Ihaka), per favorire l'analisi dati, la statistica e la visualizzazione  ([maggiori info](https://www.orison.biz/blogs/ch3ckmat3/2015/06/r-vs-python-for-data-science/)).

Quindi per essere chiari, R ha come principale obiettivo rendere l'analisi dati un processo ben definito, lineare e accessibile a tutti.

Infatti come anticipavo all'inizio, la sua veloce diffusione è dovuta alla sua forza: la capacità di rendere semplice il processo di analisi dati. 

Quindi se per il tuo lavoro e le tue ricerche ti serve risolvere i problemi utilizzando i dati allora R può essere il linguaggio che stavi cercando.

Invece, se desideri imparare un linguaggio di programmazione più performante e più sofisticato potresti aver bisogno di un altro tipo di programma. Python per esempio, è un linguaggio ad alto livello, non molto complesso da imparare e con un set di librerie Data Science completo. La scelta rimane tua.

Torniamo ad R. Se hai un problema con l'analisi dati c'è sicuramente in R un pachetto che te lo risolve.

Oppure come disse in un articolo [articolo](https://www.nytimes.com/2009/01/07/technology/business-computing/07program.html?_r=3&) del New York times, l'allora chief economist di Google, Hal Varian:
"The great beauty of R is that you can modify it to do all sorts of things, and you have a lot of prepackaged stuff that's already available, so you're standing on the shoulders of giants"

Cosa sono i pachetti o librerie? 

I pachetti sono come le app di uno smartphone. Le app vengono sviluppate per risolvere un determinato problema.

Per potere utilizzare una *app* la devi prima scaricare sul tuo smartphone collegandoti allo store. Allo stesso modo,  un pacchetto di R, lo devi scaricare collegandoti allo store, nel caso di R lo store si chiama [CRAN](https://cran.r-project.org/). Questo passaggio è molto facile da eseguire. E' necessario utilizzare il comando seguente per scaricare il pachetto direttamente dal repository CRAN:

```{r,eval=FALSE}
install.packages("nome_pachetto")
```

Poi quando ti serviranno le funzionalità della *app* (libreria) la richiami con il comando:

```{r,eval=F}
library(nome_pachetto)
```

Esistono più di 12000 pachetti per cui se vorrai sfuttare appieno le potenzialità di R dovrai impararli ad usare subito questi due comandi. 

R ha sicuramenti dei limiti, ma le sue potenzialità sono illimitate. Grazie al continuo sviluppo c'è una funzione per tutto. Dai big data, al deep learning o come mettere in produzione il modello predittivo sviluppato. 
Per poter navigare al meglio all'interno delle funzionalità di R potete utilizzare la pagina [CRAN TASK VIEW](https://cran.r-project.org/web/views/). Al suo interno troverete la lista delle principali funzionalità con le relative librerie.

Se non sei ancora convito devi sapere che R è:

1.	integrato in numerose applicazioni sviluppate dai principali data providers: [Microsoft, Oracle, IBM, SAP, Tibco](http://blog.revolutionanalytics.com/2014/05/companies-using-r-in-2014.html)
2.	insegnato nelle [migliore università](https://pairach.com/2012/02/26/r-tutorials-from-universities-around-the-world/) di tutto il mondo come Stanford, Oxford, Harvard
3.	il più completo software per l'analisi dati: dalla stastistica di base al deep learning
4. Utlizzato dai giganti della [silicon valley](http://www.northeastern.edu/levelblog/2017/05/31/big-companies-using-r-data-analysis/)
 come [airbnb](http://blog.revolutionanalytics.com/2016/04/airbnb-uses-r.html), google, uber, twitter, facebook.

## Keep in touch

Per ogni dubbio o richiesta di informazioni non esitate a contattarmi.

Io sono Alessio Passalacqua, se vuoi sapere chi sono visita la mia [pagina personale](https://alessiopassalacqua.github.io/passalacqua/).



