---
output:
  html_document: 
    toc: true
    toc_float: true
---

## Cos'è R-data training?

<link rel="stylesheet" href="styles.css" type="text/css">

So di per certo che iniziare ad usare un nuovo linguaggio è la cosa più difficile e sono qui per aiutarti.
Questo sito dedicato a chi vuole iniziare. Troverete: tutorials e materiale relativo ad R. 

## Perchè R?

Ho scelto R circa 10 anni quando ero all'università. 
In quel periodo avevo bisogno di un software capace di analizzare i dati raccolti da un DOE e dovevo fare una regressione multilineare. L'alternativa era utilizzare matlab, ma un amico mi suggerì di provare R perchè ne aveva sentito parlare bene. Dalla prima regressione fino ad oggi ho scoperto la potenza di questo linguaggio.

Tant'è che questo sito è interamente sviluppato con R, utilizzando [RStudio](https://www.rstudio.com/) la libreria [rmarkdown](https://rmarkdown.rstudio.com/rmarkdown_websites.html), la piattaforma [github](https://github.com/) e il fantastico tutorial di [Emily C. Zabor](http://www.emilyzabor.com/tutorials/rmarkdown_websites_tutorial.html) con il quale step-by-step sono stato guidato nella creazione del sito.

Non solo analisi, ma si possono creare deliziose dashboard interattive grazie alle libreria [shiny](https://shiny.rstudio.com/) 

Tutto questo è possibile grazie alla fantastica comunità di R e in particolare grazie al team di [RStudio](https://www.rstudio.com/), capitanato dall'eccletico [Hadley Wickham](http://hadley.nz/). 

Io in questi anni ho provato anche altri linguaggi come python, spark e hadoop, e la conclusione è che R non è il migliore ne peggiore è solo perfetto per me, il mio lavoro e ne sposo interamente la sua filosofia.


Perchè scegliere R? 

A questa domanda non c'è una vera risposta, lo devi provare e vedere se fa per te. Di certo non puoi scartarlo a priori senza averlo provato.

Però per provare a rispondere meglio a questa domanda, si deve capire *il perchè* nel 1995 in un laboratorio di Auckland nasce questo nuovo linguaggio di programmazione ( [History of R](http://blog.revolutionanalytics.com/2017/10/updated-history-of-r.html))

R viene sviluppato da due statistici, [Robert Gentleman](https://en.wikipedia.org/wiki/Robert_Gentleman_(statistician)) e [Ross Ihaka](https://en.wikipedia.org/wiki/Ross_Ihaka), per favorire l'analisi dati, la statistica e la visualizzazione  ([maggiori info](https://www.orison.biz/blogs/ch3ckmat3/2015/06/r-vs-python-for-data-science/)).

Quindi, per essere chiari R ha come principale obiettivo rendere l'analisi dati un processo ben definito e lineare, accessibile a tutti.

Infatti, la sua veloce diffusione è dovuta alla sua forza: la capacità di rendere semplice il processo di analisi dati.

Se hai un problema con l'analisi dati c'è sicuramente in R un pachetto che te lo risolve o una guida che ti aiuta. 

Esistono più di 12000 pachetti. I pachetti sono come le app di uno smartphone. Per potere utilizzare un app la devi prima scaricare. Così un pacchetto di R ti colleghi allo store, nel nostro caso [CRAN](https://cran.r-project.org/), e scarichi il pachetto: 

```{r,eval=FALSE}
install.packages("nome_pachetto")
```

Poi quando l'app ti serve la richiami con il comando:

```{r,eval=F}
library(nome_pachetto)
```


R ha sicuramenti dei limiti, ma le sue potenzialità sono illimitate. Grazie al continuo sviluppo c'è una funzione per tutto. Dai big data, al deep learning o come mettere in produzione il codice. 
Trovate la lista delle librerie suddivise dalla loro funzione al sito [CRAN TASK VIEW](https://cran.r-project.org/web/views/)
