---
output:
  html_document: 
    toc: true
    toc_float: true
---

## Cos'è R-data training

<link rel="stylesheet" href="styles.css" type="text/css">


Con questo sito raccolgo materiale a riguardo ai temi data science in R cercando di:

1. Raccontare la mia attività e per farmi conoscere
2. Favorire la diffusione delle conoscenze
3. Coinvolgere nuovi utenti
4. Supportare gli studenti dei miei corsi

## Perchè R?

Per rispondere a questa domanda, si deve capire perchè 1995 in un laboratorio di Auckland nasce questo nuovo linguaggio di programmazione ( [History of R](http://blog.revolutionanalytics.com/2017/10/updated-history-of-r.html))

R viene sviluppato da due statistici, [Robert Gentleman](https://en.wikipedia.org/wiki/Robert_Gentleman_(statistician)) e [Ross Ihaka](https://en.wikipedia.org/wiki/Ross_Ihaka), per favorire l'analisi dati, la statistica e la visualizzazione  ([maggiori info](https://www.orison.biz/blogs/ch3ckmat3/2015/06/r-vs-python-for-data-science/)).


La sua forte diffusione è dovuta alla sua forza: la capacità di rendere semplice l'analisi dati.

Se hai un problema in R c'è sicuramente un pachetto che te lo risolve o una guida che ti aiuta. 

Esistono più di 12000 pachetti. I pachetti sono come le app di uno smartphone. Per potere utilizzare un app la devi prima scaricare. Così un pachetto di R: 

```{r,eval=FALSE}
install.packages("nome_pachetto")
```

Poi quando ti serve la richiamiamo con il comando:

```{r,eval=F}
library(nome_pachetto)
```


R ha sicuramenti dei limiti, ma le sue potenzialità sono illimitate. Grazie al continuo sviluppo c'è una funzione per tutto. Dai big data, al deep learning o come mettere in produzione il codice.. 
Trovate la lista al sito [CRAN TASK VIEW](https://cran.r-project.org/web/views/)
