---
output:
  html_document: 
    toc: true
    toc_float: true
---

```{r global_options, include=FALSE}
knitr::opts_chunk$set(warning=FALSE, message=FALSE)
```

<link rel="stylesheet" href="styles.css" type="text/css">

## Installazione di R e RStudio

Per installare l’ultima versione di R bisogna andare sulla pagina [CRAN] (https://cran.r-project.org/) e seguire le istruzioni per il download.
Al termine del quale eseguire il file di installazione e seguire le istruzioni.

Istruzioni più dettagliate li potete trovare in questa presentazione che ho preparato e accessibile al seguente link.

Come tutti i linguaggi di programmazione è opportuno lavorare su un’interfaccia IDE, cioè un’applicazione grafica con una serie di strumenti che ci possano aiutare nello sviluppare ed eseguire il codice. RStudio è un ambiente di sviluppo integrato (IDE) per R. E’ un software open-source che gira su Linux, Mac OS X e Windows e può essere scaricato dal sito di [RStudio](http://www.rstudio.com)

## Avviare un progetto di RStudio




## Oggetti e Funzioni

Per comprendere la programmazione in R, questi due concetti potrebbero esserti di supporto:

* Tutto ciò che esiste è un oggetto.
* Tutto ciò che accade è una chiamata di funzione.

Per sfruttare al meglio il linguaggio R, è necessaria una solida comprensione dei tipi di dati di base e delle strutture dei dati e di come operare su di essi.

E' molto importante capire perché questi sono considerati oggetti che vengono manipolate attraverso una funzione.

Tutto è una funzione, dal calcolo della media da un algoritmo di deeplearning




## Le strutture di dati

I dati sono conetuti in oggetti

## I comandi di base

c, help, #

## Tipi di dati

* Carattere
* Numerico
* Intero
* Logico
* Complesso


# Come installare una libreria

<link rel="stylesheet" href="styles.css" type="text/css">

Cosa sono i pachetti o librerie? 

I pachetti sono come le app di uno smartphone. Le app vengono sviluppate per risolvere un determinato problema.

Per potere utilizzare una *app* la devi prima scaricare sul tuo smartphone collegandoti allo store. Allo stesso modo,  un pacchetto di R, lo devi scaricare collegandoti allo store. Nel caso di R lo store si chiama [CRAN](https://cran.r-project.org/). Questo passaggio è molto facile da eseguire. E' necessario utilizzare il comando seguente per scaricare il pachetto direttamente dal repository CRAN:

```{r,eval=FALSE}
install.packages("nome_pachetto")
```

Poi quando ti serviranno le funzionalità della *app* (libreria) la richiami con il comando:

```{r,eval=F}
library(nome_pachetto)
```

Esistono più di 12000 pachetti per cui se vorrai sfuttare appieno le potenzialità di R dovrai impararli ad usare subito questi due comandi. 

R ha sicuramenti dei limiti, ma le sue potenzialità sono illimitate. Grazie al continuo sviluppo c'è una funzione per tutto. Dai big data, al deep learning o come mettere in produzione il modello predittivo sviluppato. 
Per poter navigare al meglio all'interno delle funzionalità di R potete utilizzare la pagina [CRAN TASK VIEW](https://cran.r-project.org/web/views/). Al suo interno troverete la lista delle principali funzionalità con le relative librerie.

# Formula

[Formulas in R Tutorial](https://www.datacamp.com/community/tutorials/r-formula-tutorial)



